# 请教陈版主关于收入的问题

提问人：深海小蓝鱼 时间：2017-09-08 15:30:54
看看合同怎么签的，如果不满意有退货的权利就对方检验合格出具相关验收证明在确认收入。如果没合同可以根据历史的退货率，如果极低那么交货确认也没问题。

回答人：chenyiwei
基本赞同。另外补充一点：如果对方检验所依据的标准是公开的，本企业出厂前也已按照同样的标准对产品进行了检验，预计运输途中和到货后客户检验之前产品品质不会发生变化的，则可以作为预计退货可能性小的证据。